臺灣新竹地方法院民事裁定           100年度司財管字第11號
聲  請  人  曾佳君
上列聲請人聲請對被繼承人吳聲宏選任遺產管理人事件，本院裁
定如下：
    主  文
選任劉宏邈律師為被繼承人吳聲宏（男、民國○○年○ 月○○日生、
99年10月12日死亡、身分證統一編號：Ｚ000000000號、生前最後
住所：新竹縣新豐鄉中崙村8 鄰中崙251 號）之遺產管理人。
准對被繼承人吳聲宏之繼承人為承認繼承之公示催告。
被繼承人吳聲宏之繼承人，應自本公示催告最後登載公報、新聞
紙或其他相類之傳播工具之日起，捌個月內承認繼承；上述期限
屆滿，無繼承人承認繼承時，被繼承人吳聲宏之遺產於清償債權
，並交付遺贈物後，如有賸餘，即歸屬國庫。
聲請人應於收受本裁定之日起貳月內，將本裁定登載於公報、新
聞紙或其他相類之傳播工具，並將登載證據檢送本院，逾期視為
撤回公示催告之聲請。
聲請程序費用新臺幣壹仟元由被繼承人吳聲宏之遺產負擔。
    理  由
一、本件聲請意旨略以：聲請人前於民國96年12月20日與被繼承
    人吳聲宏及其他合夥人互約出資購買土地、投資房地產，並
    知悉被繼承人吳聲宏有將合夥資金投資於基實業有限公司
    ，故聲請人與吳聲宏有債權債務關係存在，詎被繼承人吳聲
    宏於99年10月12日死亡，依民法第1147條規定，繼承業已開
    始，惟法定繼承人均已拋棄繼承，且未召開親屬會議選定被
    繼承人吳聲宏之遺產管理人，而聲請人就本案有利害關係，
    爰依法聲請選任被繼承人吳聲宏之遺產管理人等語，並提出
    戶籍謄本、除戶戶籍謄本、繼承系統表、合購土地契約書、
    本院民事法庭函文各一份為證。
二、按繼承開始時，繼承人之有無不明者，由親屬會議於1 個月
    內選定遺產管理人，並將繼承開始及選定遺產管理人之事由
    ，向法院報明。親屬會議依前條規定為報明後，法院應依公
    示催告程序，定6 個月以上之期限，公告繼承人，命其於期
    限內承認繼承。無親屬會議或親屬會議未於前條所定期限內
    選定遺產管理人者，利害關係人或檢察官，得聲請法院選任
    遺產管理人，並由法院依前項規定為公示催告。民法第1177
    條、第1178條分別定有明文。又先順序繼承人均拋棄其繼承
    權時，由次順序之繼承人繼承。其次順序繼承人有無不明或
    第四順序之繼承人均拋棄其繼承權者，準用關於無人承認繼
    承之規定，民法第1176條第6 項亦定有明文。
三、經查：聲請人主張與被繼承人存有債權債務關係，被繼承人
    死亡後，其所有繼承人均已拋棄繼承，而其親屬會議未於法
    定期間內選定遺產管理人等事實，除據聲請人提出前揭書證
    附卷可稽外，並經本院調取本院99年度司繼字第750 號拋棄
    繼承事件卷宗核閱屬實，自堪信為真實，從而聲請人聲請選
    任被繼承人之遺產管理人，揆諸前揭法條規定，為有理由，
    應予准許。本院復函請社團法人新竹律師公會推薦有意願擔
    任本件遺產管理人之人選，經該公會推薦由劉宏邈律師擔任
    本案遺產管理人，此有該律師公會100 年8 月3 日新律字第
    122 號函附卷可稽，而劉律師為執業律師，非但具有專業知
    識及能力，且與被繼承人所遺遺產間無利害關係，若由其擔
    任本事件之遺產管理人，定能秉持其專業倫理擔當此具公益
    性質之職務，並順利達成管理保存及清算遺產之任務。執此
    ，本院認為由其擔任被繼承人之遺產管理人，應屬妥適，爰
    選任之。
四、依非訟事件法第157 條，裁定如主文。
五、如對本裁定抗告須於裁定送達後10日內向本院提出抗告狀，
    並繳納抗告裁判費新台幣1,000 元。
中    華    民    國   100    年    8     月    9     日
                  家事法庭司法事務官  王毓慈